臺灣嘉義地方法院刑事判決
111年度訴字第31號
公  訴  人  臺灣嘉義地方檢察署檢察官
被      告  劉志遠
選任辯護人  林彥百律師
上列被告因重利案件，經檢察官提起公訴（110年度偵字第10225
號），本院判決如下：
    主  文
卯○○犯如附表編號一至十五所示之罪，各處如附表編號一至十五
「主文」欄所示之刑及沒收。
    事  實
一、卯○○於民國110年2月9日前，在網路上以「安心貸」之名稱
    刊登貸款廣告，如附表所示之巳○○、庚○○、戊○○、壬○○、辛○○、甲○○、己○○、丁○○、丑○○、癸○○、辰○○、丙○○、乙○○、
    子○○、寅○○，遂依照廣告所載之資訊與卯○○聯繫借貸事宜，
    卯○○竟分別基於重利之犯意，乘巳○○、庚○○、戊○○、壬○○、
    辛○○、甲○○、己○○、丁○○、丑○○、癸○○、辰○○、丙○○、乙○○
    、子○○、寅○○急迫用錢之處境，於如附表編號一至十五所示
    時間、地點，分別貸以如附表編號一至十五所示款項予巳○○
    、庚○○、戊○○、壬○○、辛○○、甲○○、己○○、丁○○、丑○○、癸○○、辰○○、丙○○、乙○○、子○○、寅○○，並約定如附表編號一
    至十五所示利息而取得與原本顯不相當之重利。巳○○、庚○○
    、戊○○、壬○○、辛○○、甲○○、己○○、丁○○、丑○○、癸○○、辰
    ○○、丙○○、乙○○、子○○、寅○○並於借款後，分別償還如附表
    編號一至十五所示款項。嗣員警因偵辦另案於110年4月14日
    上午10時48分，持本院核發之搜索票至卯○○位於嘉義縣○○鄉
    ○○村○○00巷00號之居處執行搜索，並扣得卯○○所有用以聯繫
    貸款事宜之搭配門號0000000000號之行動電話1支，經員警
    分析該等行動電話內之電磁資料後，始循線查悉上情。
二、案經庚○○、壬○○、子○○、寅○○訴由嘉義市政府警察局移送臺
    灣嘉義地方檢察署檢察官偵查起訴。
    理  由
一、本案所引用之供述證據，檢察官、被告卯○○及其辯護人均同
    意有證據能力（見本院訴字卷第100至103頁），本院審酌該
    等供述證據作成時情況，並無違法取證之瑕疵，與待證事實
    均具有關聯，以之作為證據應屬適當。又本案所引用之非供
    述證據，均與本件事實具有自然關聯性，且無證據證明係公
    務員違背法定程序所取得，是後述所引用之供述及非供述證
    據均有證據能力，先予敘明。
二、前揭事實，業據被告於警詢、偵訊、本院準備程序及審理時
    均坦承不諱（見嘉市刑大偵三字第1101809466號卷【下稱警
    卷】第3至5、8至24頁，110年度偵字第10225號卷【下稱偵
    字卷】第33頁，本院訴字卷第95至98、241、296頁），並經
    證人巳○○（見警卷第31至33頁）、戊○○（見警卷第49至52頁
    ）、辛○○（見警卷第86至92頁）、甲○○（見警卷第103至107
    頁）、己○○（見警卷第117至120頁）、丁○○（見警卷第131
    至136頁）、丑○○（見警卷第146至150頁）、癸○○（見警卷
    第160至164頁）、辰○○（見警卷第176至180頁）、丙○○（見
    警卷第190至194頁）、乙○○（見警卷第204至207頁）、子○○
    （見警卷第213至217頁）、寅○○（見警卷第227至234頁）於
    警詢時、庚○○於警詢及偵訊時（見警卷第37至42頁，偵字卷
    第33頁）、壬○○於警詢及本院審理時（見警卷第68至75頁，
    本院訴字卷第301至306、316頁）證述明確，復有安心貸小
    額信貸公司放款資料、自動化交易LOG資料各1份、安心貸名
    片、本票各1張、網路銀行轉帳交易明細翻拍圖片6張、郵局
    存摺內頁影本、嘉義市政府警察局搜索扣押筆錄、扣押物品
    目錄表、帳目資料各1份、扣案物品照片1張、LINE截圖資料
    1份、簡訊畫面擷取圖片3張、被告持用之搭配門號00000000
    00號行動電話內之訊息暨LINE對話紀錄、嘉義市政府警察局
    數位鑑識報告各1份在卷可稽（見警卷第47-1至47-6、55至6
    5、79至83、84、96至101、109至113、115、123至127、129
    、138至142、144、152至156、158、166至172、174、182至
    186、188、196至200、202至202-1、209至210、218至222、
    224、235至239、241、243、245至248、252至290、324至38
    2、387至398頁），足認被告之任意性自白與事實相符，應
    堪採信。本件事證明確，被告之犯行均堪認定，均應依法論
    科。
三、論罪科刑：
  ㈠金錢借貸契約係屬要物契約，故利息先扣之金錢借貸，其貸
    與之本金額應以利息預扣後實際交付借用人之金額為準，該
    預扣利息部分，既未實際交付借用人，自不成立金錢借貸（
    最高法院87年台上字第1682號民事判決參照），亦即於預扣
    利息、手續費或其他雜費之情形，應以貸與人預扣利息後實
    際交付借用人之金額，為該借貸期間計算利率之基準。經查
    ，被告將款項借貸予如附表編號一至十五所示之人，均有預
    扣利息或手續費、雜費之情形，經換算年息高達406%至2489
    %（詳如附表所示），均係與原本顯不相當之重利甚明。
  ㈡核被告如附表編號一至十五所為，均係犯刑法第344條第1項
    之重利罪。
  ㈢就如附表編號三至五所示部分，被告多次借貸予戊○○、壬○○
    、辛○○之行為，因被害人同一，犯罪之時間、地點密接，手
    段相同，侵害同一法益，各行為間獨立性極為薄弱，依一般
    社會健全觀念，難以強行分開，分別應視為數個舉動之接續
    實行，各合為包括之一行為予以評價，均屬接續犯。
  ㈣被告如附表編號一至十五所示15次犯行，為獨立不同之消費
    借貸關係，被害人不同，犯意各別，行為互殊，應予分論併
    罰。
  ㈤被告前因違反毒品危害防制條例案件，經臺灣高等法院臺南
    分院以102年度上訴字第352號判決判處有期徒刑2年7月，共
    4罪，應執行有期徒刑3年3月，上訴後，經最高法院以103年
    度台上字第1901號判決駁回上訴而確定，於105年9月8日縮
    短刑期假釋出監，在假釋中付保護管束，並於106年11月4日
    保護管束期滿，所餘刑期內未經撤銷假釋，其未執行之刑，
    以已執行論而執行完畢等情，有臺灣高等法院被告前案紀錄
    表1份在卷可憑（見本院訴字卷第17至20頁），檢察官於起
    訴書已主張被告有上開之犯罪科刑及執行紀錄，被告受徒刑
    之執行完畢後，5年以內故意再犯本案有期徒刑以上之罪，
    固為累犯，然審酌被告上開執行完畢之前案之犯罪型態、罪
    質、侵害法益之種類、情節、程度與本案殊異，並非於一定
    期間內重複犯相類犯罪，尚難僅因其曾有受上開徒刑執行完
    畢之事實即逕認其有特別惡性及對刑罰之反應力薄弱，檢察
    官亦未能較為具體說明被告有何應加重其刑之處，依據刑法
    第47條第1項之規定及參酌司法院釋字第775號解釋意旨、最
    高法院110年度台上字第5660號判決意旨，本案爰不加重最
    低本刑，惟被告上開前科紀錄，仍得依刑法第57條之規定，
    於量刑時予以負面評價，又本案既未依前揭累犯之規定加重
    最低本刑，自毋庸於主文中贅載構成累犯，附此敘明。
  ㈥爰以行為人之責任為基礎，審酌被告利用他人急迫需用錢之
    處境，以不相當之高額利息貸以金錢，藉此牟取暴利，致被
    害人背負不合理之債務，經濟困境更加惡化，不僅危害正常
    金融交易秩序，亦對社會治安造成潛在危害，所為實有不該
    ，惟念及被告犯後坦承犯行，態度尚可，又與被害人壬○○、
    己○○、丁○○、丑○○、丙○○、乙○○、子○○、寅○○達成和解、調
    解（詳如後述），足為對被告有利之量刑考量，兼衡被告貸
    以重利之方式、年息、本金金額、所收取之利息及費用、債
    務者人數、於本院審理時自承高職畢業之智識程度、離婚、
    育有1名未成年子女、目前從事殯葬業之生活狀況等（見本
    院訴字卷第298頁）及其前科素行一切情狀，分別量處如附
    表「主文」欄所示之刑，並均諭知易科罰金之折算標準，以
    示懲儆。又被告所犯本案各罪雖為數罪併罰之案件，然考量
    被告除本案之外，尚有另案經法院判處徒刑，此有臺灣高等
    法院被告前案紀錄表、臺灣高等法院前案案件異動查證作業
    各1份在卷可稽（見本院訴字卷第17至20、343頁），是被告
    有數罪併罰之另案而有與本案合併定應執行刑之可能，參酌
    最高法院110年度台抗大字第489號裁定意旨，爰不於本案就
    被告所犯如附表編號一至十五所示各罪合併定應執行刑，併
    此敘明。
四、沒收部分：
　㈠扣案搭配門號0000000000號之行動電話1支（含SIM卡1張），
    係被告所有用以經營小額貸款業務時使用之行動電話，此經
    被告供承明確（見警卷第5頁，本院訴字卷第99、295頁），
    並有安心貸名片1張、嘉義市政府警察局數位鑑識報告1份附
    卷足憑（見警卷第172、324至382頁），核屬被告所有供本
    案犯罪所用之物，爰依刑法第38條第2項前段之規定，宣告
    沒收。
　㈡另扣案搭配門號0000000000號、0000000000號、號碼不明之i
    Phone 12行動電話各1支，固均為被告所有，被告亦稱係其
    用以經營小額放貸使用之行動電話（見警卷第2頁），然經
    員警對該3支行動電話進行鑑識之結果，其內均僅有疑似賭
    博、詐欺之對話紀錄，並無與本案借貸相關之資料，此有嘉
    義市政府警察局數位鑑識報告1份附卷足憑（見警卷第324至
    382頁），又卷附安心貸小額信貸公司放款資料、帳目資料
    亦是存放於扣案搭配門號0000000000號之行動電話內，而非
    搭配門號0000000000號、0000000000號、號碼不明之iPhone
     12行動電話內，此經被告供述無誤（見警卷第8至9頁），
    是尚難逕認該3支行動電話係供本案犯罪所用、預備之物或
    犯罪所生之物，爰不宣告沒收。
　㈢又重利罪之被害人非不必交付利息，仍應交付法定限制內之
    利息，限制外之重利固係犯罪所得，限制內之利息即非犯罪
    所得；又本票所載面額其中部分係借貸本金，本應由被害人
    償還，也非犯罪所得，因本票不得分割，自不能全部視為犯
    罪所得。而刑法所謂因犯罪所得之物，係指該物全部係犯罪
    所得而言，如非全部而僅係不能分割之其中一部係犯罪所得
    ，自不得視為全部犯罪所得予以沒收。況如沒收，被告依法
    可向被害人求償借貸之本金及合法之利息，將無該本票作為
    憑據，從而自不得沒收該本票（臺灣高等法院暨所屬法院87
    年法律座談會刑事類提案第19號研討結果參照）。扣案之本
    票1本（內含借票、借據、借貸和解書、聲明書），經核雖
    係小額放貸事業經營者常擁有之物品，然依現有卷證，尚難
    認是與本案如附表所示重利行為有關，且上開物品於法定限
    制利息及本金範圍內，仍得作為債權之擔保及證明，並非全
    屬犯罪所生之物或犯罪所得，依據上開說明，爰不予宣告沒
    收或追徵。檢察官聲請本院沒收搭配門號0000000000號、00
    00000000號、號碼不明之iPhone 12行動電話各1支及本票1
    本，容有未洽，附此敘明。
　㈣就附表編號四、七至九、十二至十五所示部分，被告業與此
    部分之被害人壬○○、己○○、丁○○、丑○○、丙○○、乙○○、子○○
    、寅○○達成和解、調解並已當場給付約定之賠償金額，此有
    本院調解筆錄2份、和解筆錄1份在卷可憑（見本院訴字卷第
    129至130、173至175、319至320頁），又就附表編號一、五
    、六、十所示部分，如附表編號一所示被害人巳○○表示不追
    究被告任何責任，亦無意調解，如附表編號五所示被害人辛○○表示不向被告求償，此有刑事陳報狀2份附卷可參（見本
    院訴字卷第165至167頁），另如附表編號六、十所示被害人
    甲○○、癸○○於本院準備程序時均陳稱被告不用賠償（見本院
    訴字卷第108至109頁），足見如附表編號一、四至十、十二
    至十五所示被害人之求償權已獲滿足，其等與被告間之利益
    失衡狀態已經回復，本院認於此情形下再就被告此部分之犯
    罪所得加以宣告沒收及追徵，將有過苛之虞，依刑法第38條
    之2第2項之規定，爰不宣告沒收或追徵。
　㈤就附表編號二至三、十一所示部分，被告分別收取如附表編
    號二至三、十一所示「犯罪所得」欄所示之利息、手續費、
    預扣之利息，此經證人即被害人庚○○、戊○○、辰○○於警詢時
    供述明確（見警卷第37至42、49至52、176至180頁），此部
    分款項核屬被告之犯罪所得，爰依刑法第38條之1第1項前段
    、第3項之規定，諭知沒收，併諭知於全部或一部不能沒收
    或不宜執行沒收時，追徵其價額。
五、不另為無罪之諭知部分：
　㈠公訴意旨另以：被告因如附表編號四所示被害人壬○○無法如
    期清償利息，竟將原重利之犯意昇高為以恐嚇取得重利之犯
    意，於110年8月5日晚間7時47分及同日晚間10時29分，撥打
    電話予壬○○，揚言「那是你的問題！我跟你講直接的，你今
    天把1萬2,000元匯進來，其餘的再討論，你如果不匯錢的話
    ，我就叫人處理了，我跟你講明的」、「還是我現在派人去
    你臺南家撞，這樣有比較好嗎？」、「我現在給你兩條路走
    ，第一條就是你今天匯款6,000元利息錢進來，第二條就是
    我們這邊安排人過去你家，就不是1、2萬可以解決的囉，拿
    你當時寫的票面去講，不知道講得過去還是講不過去，這就
    很難看了」等語，使壬○○心生恐懼，致生危害於生命、身體
    安全，惟被告並未因此獲得利息而未得逞，因認被告此部分
    所為，係涉犯刑法第344條之1第2項、第1項之加重重利未遂
    罪嫌云云。
　㈡訊據被告否認此部分犯行，辯稱：其並未於110年8月5日晚間
    7時47分及同日晚間10時29分撥打電話予壬○○，也沒有對壬○○陳述上開言詞等語。辯護人為其辯稱：被告並未為恐嚇行
    為，被告是小額借貸，實無需大動肝火對壬○○恐嚇。與壬○○
    對話的專員的聲音明顯與被告不同，應是壬○○在外有其他欠
    款。另由對話內容來看比較像是專員拜託壬○○還款，看不出
    壬○○有畏懼之情況等語。經查：
　　⒈壬○○於110年8月5日晚間7時47分及同日晚間10時29分持其
      行動電話撥打予門號0000000000號，該門號聯絡人顯示為
      「專員」，「專員」於電話內向壬○○催討款項，並於110
      年8月5日晚間7時47分之對話中有對壬○○稱「那是你個人
      的問題」、「這樣我也跟你講明的，你要，你今天萬二給
      我進來，剩下的再來講，啊你如果不要的話，我們就叫人
      處理啊，我跟你講明的」，又於同日晚間10時29分之對話
      中有對壬○○稱「還是要我們現在安排人去你家亂嗎？這樣
      有比較好嗎？」、「我跟你說你現在兩條路而已，第一條
      你今天給我六千元補進來。第二條明天我們就安排人去你
      家了。喔我們安排過去，就不是1、2萬元跟你講了喔。會
      依你寫的票面下去講了。這樣講的動還講不動就很難看了
      」，該兩通電話中之「專員」聲音均為男性，聲音相同等
      情，業經本院勘驗對話光碟無訛，有記載該勘驗結果之本
      院準備程序筆錄1份在卷可憑（見本院訴字卷第184至190
      頁），是此部分之事實，首堪認定。
　　⒉證人壬○○於警詢及本院審理時證稱：其不知道「專員」的
      身分，其第1次借款時有跟對方見面，但看不清楚。與其
      見面的人跟打上開電話的「專員」聲音聽起來是同一個人
      ，但有打電話來催討款項的人有2個以上。其不認得被告
      ，也不確定與其見面「專員」的身型外觀跟被告是否是同
      一個人等語（見警卷第75頁，本院訴字卷第305至306、30
      8至310、312至314頁）明確，可見壬○○無法明確指出被告
      即為撥打上開電話向其催討款項之「專員」。又「專員」
      係以門號0000000000號與壬○○聯繫催討款項之事，業如前
      述，該門號於110年8月5日時之申登人為黃景祥，此有遠
      傳資料查詢1份存卷可參（見本院訴字卷第131至132頁）
      ，尚無證據足認係由被告持用或與被告有關，且該門號亦
      與前揭經本院認定被告持以經營小額貸款業務時使用之行
      動電話門號0000000000號或扣案被告所有之行動電話門號
      均不相同，則於110年8月5日晚間7時47分及同日晚間10時
      29分，以行動電話門號0000000000號與壬○○對話之「專員
      」是否即為被告，並非全然無疑，亦無證據可推認該「專
      員」與被告間有何關連或與被告有犯意聯絡。
　　⒊又被告於偵訊時雖坦承其有講恐嚇壬○○之言詞（見偵字卷
      第33頁），然於警詢、本院準備程序及審理時均一再堅詞
      否認有於110年8月5日晚間7時47分及同日晚間10時29分與
      壬○○通話及口出前揭言詞（見警卷第13至14頁，本院訴字
      卷第187、191、295頁），是被告於偵訊時之自白，並非
      全無瑕疵可指。又稽諸本案查獲經過，員警係因偵辦另案
      而於110年4月14日上午10時48分持本院核發之搜索票至被
      告住處執行搜索，此有嘉義市政府警察局搜索扣押筆錄、
      扣押物品目錄表各1份附卷可佐（見警卷第245至248頁）
      ，就被告所犯重利部分之犯行，被告係於110年4月15日上
      午11時24分在嘉義市政府警察局刑事警察大隊製作第1次
      筆錄，此觀諸調查筆錄之時間、地點欄位甚明（見警卷第
      1頁），該製作筆錄之時間點係在「專員」撥打前揭電話
      予壬○○之時間即110年8月5日之前，尚難想像被告於其重
      利犯行經查獲及所使用之行動電話均經扣押之後，仍會另
      尋行動電話以前揭強硬口氣要求壬○○還款，被告辯稱其並
      未於110年8月5日撥打電話予壬○○等語，實非毫無可能。
      參以證人壬○○於警詢及本院審理時證稱：其因為生計困難
      ，急需借錢周轉，沒有辦法跟銀行借，所以才向安心貸公
      司借款。其那一陣子有跟「專員」以及一個現實中的朋友
      借錢等語（見警卷第72頁，本院訴字卷第308至309頁），
      可見壬○○於110年2月至6月向「安心貸」借款時經濟狀況
      不佳，不只有一位債權人，壬○○又不能確定被告即為「專
      員」，業如前述，是亦無法完全排除「專員」於110年8月
      5日晚間7時47分及同日晚間10時29分向壬○○催討之借款，
      與被告如附表編號四所示借款是屬不同之借貸關係，從而
      ，尚不能逕令被告擔負公訴意旨此部分所指之加重重利罪
      責。
　　⒋復細譯前揭「專員」對壬○○所陳述之內容，「專員」係對
      壬○○稱如果不還錢，要「叫人處理」、「安排人去你家亂
      」、「安排人去你家」、「很難看」等語，然均未明確敘
      及會有何不利於壬○○之生命、身體、自由、名譽、財產之
      處，且由上開言詞內容，於客觀上亦無從直接與任何加害
      生命、身體、自由、名譽、財產之行為連結，參以證人壬○○於本院審理時證稱：其怕人家去其家裡找家人麻煩，不
      知道他們會對其做什麼。其怕身家有危險，其不知道他們
      會用什麼方式造成危險。「專員」說要去其家，其那時候
      有很多想法，但專員沒有說會做什麼事情，其不知道專員
      要處理什麼事情，也不知道會他們會怎麼處理等語（見本
      院訴字卷第307、309至310、315頁），可見壬○○雖稱擔心
      家人被找麻煩、身家有危險，然就具體而言家人或其身家
      將可能會有何惡害、「專員」可能有何加害其生命、身體
      、自由、名譽、財產之行為乙節，均泛稱不知道，亦未能
      稍加特定，是由上開言詞內容，尚難逕行推認有何暗示將
      不利於壬○○生命、身體等安全之舉措，要不能遽為不利於
      被告之認定
　㈢綜上所述，檢察官所舉用以推認被告涉犯加重重利未遂罪嫌
    之證據，尚難認已達於通常一般之人均不致有所懷疑，而得
    確信其為真實之程度，無從使本院形成對被告有罪之心證。
    此外，復無其他積極證據足認被告有此部分加重重利未遂之
    犯行，惟因檢察官認被告此部分所為與前述經起訴論罪如附
    表編號四所示部分，具有實質上一罪關係，爰不另為無罪之
    諭知。
據上論斷，應依刑事訴訟法第299條第1項前段，刑法第344條第1
項、第41條第1項前段、第38條第2項、第38條之1第1項、第3項
，刑法施行法第1條之1第1項，判決如主文。
本案經檢察官李昕諭提起公訴，檢察官徐鈺婷到庭執行職務。
中　　華　　民　　國　　111 　年　　9 　　月　　23　　日
　　　　　　　　　刑事第六庭  審判長法　官　王慧娟
　　　　　　　　　　　　　　　    　法　官　林富郎
  　　　　　　　　　　　　　　　　  法　官　官怡臻
以上正本證明與原本無異。
如不服本判決應於收受判決後20日內向本院提出上訴書狀，並應
敘述具體理由；其未敘述上訴理由者，應於上訴期間屆滿後20日
內向本院補提理由書（均須附繕本）「切勿逕送上級法院」。告
訴人或被害人如對於本判決不服者，應具備理由請求檢察官上訴
，其上訴期間之計算係以檢察官收受判決正本之日期為準。
中　　華　　民　　國　　111 　年　　9 　　月　　23　　日
                                    書記官  李彥廷
附表：
編號 借款人 借貸時間、地點、金額（新臺幣） 被告收取之款項 犯罪所得 主文 一 巳○○ 卯○○於110年2月9日，在不詳地點，貸以2萬元予巳○○，約定以10日為1期，每期利息3,000元，並預扣利息7,000元，實際交付1萬3,000元，經換算後利息約為年息842%（小數點以下四捨五入，計算式：3,000÷13,000×36.5×100%＝842%）。 於110年2月16日下午，收取本金2萬元。 7,000元。 (預扣之利息) 卯○○犯重利罪，處有期徒刑參月，如易科罰金，以新臺幣壹仟元折算壹日。 扣案搭配門號○○○○○○○○○○號之行動電話壹支（含ＳＩＭ卡壹張）沒收。     巳○○表示不追究被告任何責任，無意調解  二 庚○○ 卯○○於110年2月11日，在庚○○位於高雄市三民區之住處樓下，貸以3萬元予庚○○，約定以7日為1期，每期利息3,000元，並預扣利息7,000元，實際交付2萬3,000元，經換算利息約為年息680%（小數點以下四捨五入，計算式：3,000÷7÷23,000×365×100%＝680%），庚○○並簽立面額為6萬元之本票交予卯○○作為擔保。 ①於110年2月18日中午12時5分，收取利息3,000元。 ②於110年2月25日下午4時5分，收取利息3,000元。 ③於110年3月4日凌晨2時4分，收取利息3,000元。 ④於110年3月16日下午5時45分，收取利息3,000元。 ⑤於110年3月24日晚間6時25分，收取利息3,000元。 ⑥於110年4月1日凌晨1時49分，收取利息3,000元。 ⑦於110年4月8日晚間10時42分，收取利息3,000元。 ⑧於110年4月13日晚間10時21分，收取本金3萬元。 2萬8,000元。 （含左列①至⑦所示利息合計2萬1,000元及預扣之利息7,000元） 卯○○犯重利罪，處有期徒刑參月，如易科罰金，以新臺幣壹仟元折算壹日。 扣案搭配門號○○○○○○○○○○號之行動電話壹支（含ＳＩＭ卡壹張）沒收。未扣案之犯罪所得新臺幣貳萬捌仟元沒收，於全部或一部不能沒收或不宜執行沒收時，追徵其價額。 三 戊○○ 卯○○於110年2月25日，在法務部矯正署高雄監獄（下稱高雄監獄）附近之OK便利超商，貸以2萬元予戊○○，約定以10日為1期，每期利息3,000元，並預扣利息及手續費4,000元，實際交付1萬6,000元，經換算利息約為年息684%（小數點以下四捨五入，計算式：3,000÷16,000×36.5×100%＝684%），戊○○並簽立本票交予卯○○作為擔保。 ①於110年3月7日下午4時36分，收取利息3,000元。 ②110年4月1日下午5時53分，收取利息7,500元 ③於110年4月8日晚間6時5分，收取利息3,500元。 ④於110年4月15日下午5時57分，收取利息4,000元。 ⑤於110年5月2日上午8時10分收取利息5,000元。 ⑥於110年3月17日，收取本金4萬元。 3萬元。 （含左列①至⑤所示利息合計2萬3,000元及預扣之利息與手續費7,000元） 卯○○犯重利罪，處有期徒刑肆月，如易科罰金，以新臺幣壹仟元折算壹日。 扣案搭配門號○○○○○○○○○○號之行動電話壹支（含ＳＩＭ卡壹張）沒收。未扣案之犯罪所得新臺幣參萬元沒收，於全部或一部不能沒收或不宜執行沒收時，追徵其價額。   卯○○接續於110年3月10日，在高雄監獄附近之OK便利超商，貸以2萬元予戊○○，約定以10日為1期，每期利息3,000元，並預扣首期利息3,000元，實際交付1萬7,000元，經換算之後利息約為年息644%（小數點以下四捨五入，計算式：3,000÷17,000×36.5×100%＝644%），戊○○並簽立本票交予卯○○作為擔保。    四 壬○○ 卯○○於110年2月26日，在壬○○位於高雄市大寮區之住處附近之宮廟，貸以2萬元予壬○○，約定以10日為1期，每期利息4,000元，並預扣利息5,000元，實際交付1萬5,000元，經換算後利息約為年息973%（小數點以下四捨五入，計算式：4,000÷15,000×36.5×100%＝973%），壬○○並簽立面額為10萬元之本票交予卯○○作為擔保。 ①於110年3月5日晚間11時34分，收取利息4,000元。 ②於110年3月17日中午12時14分，收取利息4,000元。 ③於110年3月25日上午11時52分，收取本金2萬元。 ④於110年4月14日下午2時24分，收取利息2,000元。 ⑤於110年4月25日晚間10時59分，收取利息3,000元。 ⑥於110年5月5日晚間7時34分，收取利息5,000元。 ⑦110年5月14日晚間7時48分，收取利息4,000元。 ⑧於110年5月24日，收取利息5,000元。 ⑨於110年6月4日，收取利息5,000元。 ⑩於110年6月15日，收取利息6,000元及罰金2,000元。 ⑪於110年6月25日，收取利息6,000元。 ⑫於110年7月5日，收取利息6,000元。 ⑬於110年7月16日，收取利息6,000元。 6萬9,000元 （含左列①至②、④至⑬所示利息與罰金合計5萬8,000元及預扣之利息合計1萬1,000元） 卯○○犯重利罪，處有期徒刑伍月，如易科罰金，以新臺幣壹仟元折算壹日。 扣案搭配門號○○○○○○○○○○號之行動電話壹支（含ＳＩＭ卡壹張）沒收。   卯○○接續於110年4月4日，在不詳地點，貸以1萬元予壬○○，約定以10日為1期，每期利息1,000元，並預扣首期利息1,000元，實際交付9,000元，經換算利息約為年息406%（計算式：1,000÷9,000×36.5×100%＝406%）。  已和解，並賠償7,000元。    卯○○接續於110年4月11日，在不詳地點，貸以1萬元予壬○○，約定以10日為1期，每期利息1,000元，並預扣首期利息1,000元，實際交付9,000元，經換算利息約為年息406%（計算式：1,000÷9,000×36.5×100%＝406%）。      卯○○接續於110年4月20日，在不詳地點，貸以1萬元予壬○○，約定以10日為1期，每期利息1,000元，並預扣首期利息1,000元，實際交付9,000元，經換算利息約為年息406%（計算式：1,000÷9,000×36.5×100%＝406%）。      卯○○接續於110年5月10日，在不詳地點，貸以1萬元予壬○○，約定以10日為1期，每期利息1,000元，並預扣首期利息1,000元，實際交付9,000元，經換算利息約為年息406%（計算式：1,000÷9,000×36.5×100%＝406%）。      卯○○接續於110年5月20日，在不詳地點，貸以1萬元予壬○○，約定以10日為1期，每期利息1,000元，並預扣首期利息1,000元，實際交付9,000元，經換算利息約為年息406%（計算式：1,000÷9,000×36.5×100%＝406%）。      卯○○接續於110年6月15日，在不詳地點，貸以1萬元予壬○○，約定以10日為1期，每期利息1,000元，並預扣首期利息1,000元，實際交付9,000元，經換算利息約為年息406%（計算式：1,000÷9,000×36.5×100%＝406%），壬○○並簽立面額為30萬元之本票交予卯○○作為擔保。    五 辛○○ 卯○○於110年3月初某日，在臺中市沙鹿區某統一便利超商，貸以5萬元予辛○○，約定以7日為1期，每期利息1萬元，並預扣首期利息及手續費1萬2,000元，實際交付3萬8,000元，經換算利息約為年息1372%（小數點以下四捨五入，計算式：10,000÷7÷38,000×365×100%＝1372%），辛○○並簽立面額為5萬元之本票交予卯○○作為擔保。 ①於110年3月10日下午2時23分，收取利息1萬元。 ②於110年3月17日下午4時29分，收取利息1萬元。 ③於110年3月26日晚間10時36分，收取本金3萬元。 ④於110年3月27日上午7時27分，收取本金2萬元。 ⑤於110年4月5日下午4時27分，收取利息4,000元。 ⑥於110年4月8日下午4時56分，收取利息4,000元。 ⑦於110年4月22日晚間8時5分，收取利息1萬6,000元。 ⑧於110年4月25日下午5時51分，收取利息8,000元。 ⑨於110年5月6日晚間6時19分，收取利息8,000元及罰金3,000元。 ⑩於110年5月10日下午5時5分，收取利息8,000元。 ⑪於110年5月10日後某日，收取本金4萬元。 9萬1,000元。 （含左列①至②、⑤至⑩所示利息及罰金合計7萬1,000元及預扣之利息與手續費合計2萬元） 卯○○犯重利罪，處有期徒刑伍月，如易科罰金，以新臺幣壹仟元折算壹日。 扣案搭配門號○○○○○○○○○○號之行動電話壹支（含ＳＩＭ卡壹張）沒收。   卯○○接續於110年3月28日，在不詳地點，貸以4萬元予辛○○，約定以7日為1期，每期利息8,000元，並預扣首期利息8,000元，實際交付3萬2,000元，經換算利息約為年息1304%（小數點以下四捨五入，計算式：8,000÷7÷32,000×365×100%＝1304%）。  辛○○表示不求償  六 甲○○ 卯○○於110年3月3日，在甲○○位於臺中市北屯區住處附近之永和豆漿店旁，貸以4萬元予甲○○，約定以10日為1期，每期利息7,500元（起訴書附表誤載為1萬7,500元，應予更正），並預扣利息及雜費1萬3,000元，實際交付2萬7,000元，經換算後之利息約為年息1014%（小數點以下四捨五入，計算式：7,500÷27,000×36.5×100%＝1014%），甲○○並簽立面額為20萬元之本票交予卯○○作為擔保。 ①於110年3月12日上午8時42分，收取本金1萬元及利息7,500元。 ②於110年3月21日下午3時8分，收取本金3萬元。 2萬0,500元。 （含左列①所示利息7,500元及預扣之利息與雜費1萬3,000元） 卯○○犯重利罪，處有期徒刑肆月，如易科罰金，以新臺幣壹仟元折算壹日。 扣案搭配門號○○○○○○○○○○號之行動電話壹支（含ＳＩＭ卡壹張）沒收。     甲○○表示不求償  七 己○○ 卯○○於110年3月4日，在高雄市某麥當勞附近，貸以1萬元予己○○，約定以7日為1期，每期利息2,000元，並預扣首期利息及保管費5,000元，實際交付5,000元，經換算利息約為年息2086%（小數點以下四捨五入，計算式：2,000÷7÷5,000×365×100%＝2086%），己○○並簽立面額為1萬元之本票交予卯○○作為擔保。 ①於110年3月11日中午12時9分，收取利息2,000元。 ②於110年3月18日下午1時53分，收取利息2,000元。 ③於110年3月25日凌晨2時58分，收取本金1萬元。 9,000元。 （含左列①至②所示利息合計4,000元及預扣之利息與保管費5,000元） 卯○○犯重利罪，處有期徒刑肆月，如易科罰金，以新臺幣壹仟元折算壹日。 扣案搭配門號○○○○○○○○○○號之行動電話壹支（含ＳＩＭ卡壹張）沒收。     已和解，並賠償1萬5,000元。  八 丁○○ 卯○○於110年3月6日，在臺南市善化區與安定區交接處附近，貸以1萬元予丁○○，約定以10日（起訴書誤載為7日，應予更正）為1期，每期利息2,000元，並預扣首期利息2,000元及手續費1,000元，實際交付7,000元，經換算利息約為年息1043%（小數點以下四捨五入，計算式：2,000÷7,000×36.5×100%＝1043%），丁○○並簽立面額為5萬元之本票交予卯○○作為擔保。 ①於110年3月16日上午9時23分，收取利息2,000元。 ②於110年3月26日下午2時11分，收取利息2,000元。 ③於110年4月6日上午10時40分，收取利息2,000元。 ④於110年4月16日下午4時30分，收取利息2,000元。 ⑤於110年4月26日下午1時33分，收取利息2,000元。 ⑥於110年5月6日，收取利息2,000元。 ⑦於110年5月16日，收取利息2,000元。 ⑧於110年5月26日，收取利息2,000元。 ⑨於110年6月6日，收取利息2,000元。 ⑩於110年6月16日，收取利息2,000元。 ⑪於110年6月26日，收取利息2,000元。 ⑫於110年7月6日，收取利息2,000元。 ⑬於110年7月16日，收取利息2,000元， ⑭於110年7月26日，收取利息2,000元。 ⑮於110年8月6日，收取利息2,000元。 3萬3,000元。 （含左列①至⑮所示利息合計3萬元及預扣利息與手續費3,000元） 卯○○犯重利罪，處有期徒刑肆月，如易科罰金，以新臺幣壹仟元折算壹日。 扣案搭配門號○○○○○○○○○○號之行動電話壹支（含ＳＩＭ卡壹張）沒收。     已和解，並賠償1萬元。  九 丑○○ 卯○○於110年3月9日，在丑○○位於臺南市北區長榮路5段之住處附近，貸以2萬元予丑○○，約定以15日為1期，每期利息7,000元，並預扣利息及其他費用9,000元，實際交付1萬1,000元，經換算利息約為年息1548%（小數點以下四捨五入，計算式：7,000÷15÷11,000×365×100%＝1548%），丑○○並簽立面額為6萬元之本票交予卯○○作為擔保。 ①於110年3月22日下午5時21分、晚間9時28分，分別收取利息4,500元、2,500元。 ②於110年4月5日下午2時27分，收取利息7,000元。 ③於110年4月20日下午1時2分、3時11分，分別收取利息6,000元、1,000元。 ④於110年4月20日晚間6時52分，收取本金2萬元。 3萬元。 （含左列①至③所示利息合計2萬1,000元及預扣之利息與其他費用9,000元） 卯○○犯重利罪，處有期徒刑肆月，如易科罰金，以新臺幣壹仟元折算壹日。 扣案搭配門號○○○○○○○○○○號之行動電話壹支（含ＳＩＭ卡壹張）沒收。     已和解，並賠償1萬元。  十 癸○○ 卯○○於110年3月13日，在癸○○位於彰化縣田中鎮大社路3段之住處附近，貸以3萬元予癸○○，約定以10日為1期，每期利息1萬5,000元，並預扣手續費8,000元，實際交付2萬2,000元，經換算利息約為年息2489%（小數點以下四捨五入，計算式：15,000÷22,000×36.5×100%＝2489%）。 於110年3月13日下午3時30分，收取本金3萬元。 8,000元。 （預扣之手續費） 卯○○犯重利罪，處有期徒刑肆月，如易科罰金，以新臺幣壹仟元折算壹日。 扣案搭配門號○○○○○○○○○○號之行動電話壹支（含ＳＩＭ卡壹張）沒收。     癸○○表示不求償。  十一 辰○○ 卯○○於110年3月22日，在臺南市安平區黃金海岸明興路上之統一便利超商，貸以1萬元予辰○○，約定以15日為1期，每期利息2,000元，並預扣首期利息2,000元，實際交付8,000元，經換算利息約為年息608%（小數點以下四捨五入，計算式：2,000÷15÷8,000×365×100%＝608%），辰○○並簽立面額為3萬元之本票交予卯○○作為擔保。 於110年4月2日晚間11時，收取本金1萬元。 2,000元。 （預扣之利息） 卯○○犯重利罪，處有期徒刑參月，如易科罰金，以新臺幣壹仟元折算壹日。 扣案搭配門號○○○○○○○○○○號之行動電話壹支（含ＳＩＭ卡壹張）沒收。未扣案之犯罪所得新臺幣貳仟元沒收，於全部或一部不能沒收或不宜執行沒收時，追徵其價額。 十二 丙○○ 卯○○於110年3月24日下午3時許，在臺中市○○區○○○路0段000號之統一便利超商附近，貸以2萬元予丙○○，約定以10日為1期，每期利息4,000元，並預扣首期利息及雜費7,000元，實際交付1萬3,000元，經換算利息約為年息1123%（小數點以下四捨五入，計算式：4,000÷13,000×36.5×100%＝1123%），丙○○並簽立面額為2萬元之本票交予卯○○作為擔保。 於110年4月1日下午3時許，收取本金2萬元。 7,000元。 （預扣之利息及雜費） 卯○○犯重利罪，處有期徒刑肆月，如易科罰金，以新臺幣壹仟元折算壹日。 扣案搭配門號○○○○○○○○○○號之行動電話壹支（含ＳＩＭ卡壹張）沒收。     已和解，並賠償5,000元。  十三 乙○○ 卯○○於110年3月25日，在南投市之全家便利超商仁和門市外，貸以3萬元予乙○○，約定以15日為1期，每期利息6,000元，並預扣利息及雜費8,000元，實際交付2萬2,000元，經換算利息後約為年息664%（小數點以下四捨五入，計算式：6,000÷15÷22,000×365×100%＝664%）。 ①於110年4月10日晚間7時8分，收取利息6,000元。 ②於110年4月25日晚間6時20分，收取利息6,000元。 ③於110年5月10日晚間6時54分，收取利息6,000元。 ④於110年5月25日，收取利息6,000元。 ⑤於110年6月10日，收取利息6,000元。 ⑥於110年6月25日，收取利息6,000元。 ⑦於110年7月10日，收取利息6,000元。 ⑧於110年7月25日，收取利息6,000元。 5萬6,000元。 （含左列①至⑧所示利息合計4萬8,000元及預扣之利息與雜費8,000元） 卯○○犯重利罪，處有期徒刑參月，如易科罰金，以新臺幣壹仟元折算壹日。 扣案搭配門號○○○○○○○○○○號之行動電話壹支（含ＳＩＭ卡壹張）沒收。     已和解，並賠償1萬8,000元。  十四 子○○ 卯○○於110年3月26日，在子○○位於臺中市北屯區東山路2段之住處附近之全家便利超商外，貸以2萬元予子○○，約定以15日為1期，每期利息5,000元，並預扣首期利息及手續費8,000元，實際交付1萬2,000元，經換算利息約為年息1014%（小數點以下四捨五入，計算式：5,000÷15÷12,000×365×100%＝1014%），子○○並簽立面額為4萬元之本票交予卯○○作為擔保。 ①於110年4月12日下午4時30分，收取利息5,000元， ②於110年4月26日下午1時18分，收取利息5,000元。 ③於110年5月10日下午1時，收取本金2萬元。 1萬8,000元。 （含左列①至②所示利息合計1萬元及預扣利息與手續費8,000元） 卯○○犯重利罪，處有期徒刑肆月，如易科罰金，以新臺幣壹仟元折算壹日。 扣案搭配門號○○○○○○○○○○號之行動電話壹支（含ＳＩＭ卡壹張）沒收。     已和解，並賠償8,000元。  十五 寅○○ 卯○○於110年3月29日，在嘉義市忠孝路麥當勞後方之停車場，貸以4萬元予寅○○，約定以10日為1期，每期利息6,000元，並預扣首期利息及手續費1萬元，實際交付3萬元，經換算後之利息約為年息730%（小數點以下四捨五入，計算式：6,000÷30,000×36.5×100%＝730%），寅○○並簽立面額為4萬元之本票交予卯○○作為擔保。 ①於110年4月10日上午9時34分，收取利息5,250元及本金5,000元。 ②於110年4月19日晚間6時57分，收取利息5,000元。 ③於110年4月20日，收取本金3萬2,000元。 ④於110年4月23日，收取本金3,000元。 2萬0,250元。 （含左列①至②所示利息合計1萬0,250元及預扣之利息與手續費1萬元） 卯○○犯重利罪，處有期徒刑肆月，如易科罰金，以新臺幣壹仟元折算壹日。 扣案搭配門號○○○○○○○○○○號之行動電話壹支（含ＳＩＭ卡壹張）沒收。     已和解，並賠償1萬元。  
附錄本案論罪科刑法條：
中華民國刑法第344 條
乘他人急迫、輕率、無經驗或難以求助之處境，貸以金錢或其他
物品，而取得與原本顯不相當之重利者，處3 年以下有期徒刑、
拘役或科或併科30萬元以下罰金。
前項重利，包括手續費、保管費、違約金及其他與借貸相關之費
用。